【裁判字號】    97,國,29
【裁判日期】    970822
【裁判案由】    國家賠償
【裁判全文】
台灣台北地方法院民事裁定                97年度國字第29號
原      告  乙○○
被      告  銓敘部
法定代理人  甲○○
上列當事人間請求國家賠償事件，本院裁定如下：
    主  文
原告之訴駁回。
訴訟費用由原告負擔。
    理  由
一、原告起訴主張：原告係於民國51年間參加台灣省政府自行招
    考員工甄選錄取，依據台灣省政府主計處於51年3 月12日之
    人事命令任職，且台灣省政府主計處於51年5 月9 日將推荐
    擬任人員資格銓敘送審書及附件上報到被告機關，上述為形
    成權。又公務員辭去現職的同時仍保留公務員身份，而會（
    統）計佐理員技術職係以技術水平為依據，不會隨著退出職
    務而失去，因此恢復原職就是恢復原來的同職位的職務。從
    51年5 月12日到95年2 月底，原告既然符合了主計人員任用
    條例第8 條第3 款規定，評定為先予試用委任之資格，並發
    放到台灣省政府主計處（現為行政院主計處中部辦公至），
    因此原告係為待批或待授的初任的先予試用公務員，而於參
    加新店市公所抄錄員時，取得資格，應恢復原薪金待遇。所
    以被告必須依法履行資格之認定職責，不得牽扯合格實授的
    問題。又其於97年5 月30日收到本院97年度國再字第1 號損
    害賠償事件以起訴不合法為由駁回確定裁判，因該訴訟係未
    繳審判費致其訴被駁回者，故得更行起訴，原告因被新店市
    公所以詐欺性的「一年一簽」雇用契約改為「一年幾簽」，
    甚至於95年2 月底時乘人之危，隨隨便便解雇了，致原告連
    續失業27個月，其繳納訴訟費用確有困難的，其本得按照規
    定向台灣台北地方法院、台灣高等法院聲請緩交或免交，故
    96年度上國字第1 號之訴被駁回，仍得更行起訴，為此特向
    法院更行起訴，請求依法判決，要求被告履行認定為先予試
    用委任二階十級支俸140 元之資格，補足函件的職責，並賠
    償原薪金減去抄錄員薪資之差額的經濟損失，以維護原告的
    合法權益等語。
    並聲明：要求被告履行（先予任用原告為委任二階十級支俸
    140 元）資格之認定職責，並補足先予任用委任二階十級支
    俸140 元函件，及核算「抄錄員」、與「會（統）計員之薪
    資收入借記、貸證，決算後賠償原告經濟損失及支付訴訟費
    用。
二、按除別有規定外，確定之終局判決就經裁判之訴訟標的，有
    既判力；民事訴訟法第400 條第1 項定有明文。次按，原告
    之訴，有起訴違背第253 條、第263 條第2 項之規定，或其
    訴訟標的為確定判決之效力所及之情形者，法院應以裁定駁
    回之；同法第249 條第1 項第7 款亦有明文。查本件原告就
    其起訴主張之上開事實，前依侵權行為損害賠償及國家賠償
    之法律關係，對於被告提起訴訟，業經本院95年度國字第30
    號判決諭知原告之訴駁回，原告不服提起上訴後，因其未依
    法繳納裁判費，台灣高等法院即以96年度上國字第1 號裁定
    駁回其上訴而確定等情，有裁判書網路下載資料2 份在卷可
    稽。本院審核本件與前揭訴訟之原因事實均為相同，訴之聲
    明亦僅係請求被告核算後給付，實質上與前案之聲明並無不
    同，是本件顯為前訴訟既判力效力之所及，原告自不得提起
    本訴，依前開規定，原告之訴即不合法，應予駁回
三、依民事訴訟法第249 條第1 項第7 款，第95條，第78條，裁
    定如主文。
中    華    民    國    97    年    8     月    22    日
                            民事第二庭    法  官  黃蓓蓓
以上正本係照原本作成
如對本裁定抗告須於裁定送達後10日內向本院提出抗告狀，並繳
納抗告費新台幣1,000元
中    華    民    國    97    年    8     月    22    日
                                          書記官  林蓮女


司法院資訊處製作；財團法人民間司法改革基金會備份。
